【裁判字號】    95,易,524
【裁判日期】    951228
【裁判案由】    竊盜
【裁判全文】
臺灣雲林地方法院刑事判決               95年度易字第524號
公  訴  人  臺灣雲林地方法院檢察署檢察官
被      告  甲○○
                    （現在臺灣雲林第二監獄執行中）
上列被告因竊盜案件，經檢察官提起公訴（95年度偵字第4713號
），於本院準備程序進行中，被告就被訴事實為有罪之陳述，經
合議庭裁定由法官一人獨任進行簡式審判程序，判決如下：
    主      文
甲○○攜帶兇器毀壞門扇竊盜，累犯，處有期徒刑壹年。
    事實及理由
一、犯罪事實：
    甲○○前因竊盜案件，經臺灣臺南地方法院於民國94年9 月
    20日以94年度易字第750 號判處有期徒刑8 月確定，於95年
    3 月30日執行完畢。猶不知悔改，竟意圖為自己不法之所有
    ，於95年8 月13日凌晨2 時48分許，攜帶其所有客觀上足以
    對人之生命、身體、安全構成威脅，而可供兇器使用之鐵撬
    1 支，前往雲林縣斗六市○○路126 巷80號丙○○所經營之
    「豆典餐廳」，趁店內員工已於前1 日晚間10時30分許全部
    離開而空無1 人居住之機會，持上開鐵撬，將裝置於門內為
    門之一部分之門鎖撬出而毀壞後，將門推開而侵入上開豆典
    餐廳內（侵入建築物部分未據告訴），竊取丙○○所有之收
    銀機1 部，其中有新臺幣（下同）20,000元，得手後逃離現
    場。
二、認定犯罪事實所憑之證據及理由：
   (一)被害人丙○○於警詢及檢察官面前之指證筆錄。
   (二)監視器翻拍照片4張。
   (三)被告甲○○安全帽外觀照片3張。
   (四)被告於警詢及檢察官面前之供述筆錄。
   (五)被告於本院審理時，對前開犯罪事實坦白承認，核於上揭
     證據資料相符，本案事證明確，被告犯行堪以認定，應予
     依法論科。
三、論罪科刑之理由：
  (一)被告所攜帶之上開鐵撬1 支，為鐵製，總長約47公分，業據
    被告供承在卷，則客觀自足以對人之生命、身體、安全構成
    威脅，而可供兇器使用無疑；而毀壞構成門之一部之鎖，應
    認為毀壞門扇，最高法院64年度第4 次刑庭庭推總會議決議
    意旨可參。則被告供承其係將鎖由門內撬出來後，推門進去
    ，對照監視器翻拍照片所示，門外亦無何外掛或凸出之門鎖
    ，揆諸前開說明，可知被告所撬之鎖係與門合而為一，屬門
    之一部分，被告將之撬出而毀壞後，將門推開以侵入上開豆
    典餐廳內，自屬毀壞門扇。至被告雖於凌晨2 時48分侵入前
    揭豆典餐廳，惟餐廳內人員業於95年8 月12日晚間10時30分
    全部離開，業經被害人丙○○於警詢時證述明確，則被告此
    部分所為，自未合於刑法第321 條第1 項第1 款夜間侵入有
    人居住建築物之要件，附此敘明。
  (二)核被告所為，係犯刑法第321 條第1 項第2 款、第3 款之攜
    帶兇器毀壞門扇竊盜罪。
  (三)被告前因竊盜案件，經臺灣臺南地方法院於民國94年9 月
    20日以94年度易字第750 號判處有期徒刑8 月確定，入監服
    刑後，甫於95年3 月30日執行完畢，有臺灣高等法院被告前
    案紀錄表1 份附卷可按，其受有期徒刑之執行完畢，5 年以
    內故意再犯本案有期徒刑以上之罪，為累犯，應依刑法第47
    條第1項之規定加重其刑。
  (四)本院審酌被告前有多次竊盜案件，經法院判處徒刑確定在案
    並已入監服刑完畢，有臺灣高等法院被告前案紀錄表可參，
    竟仍不思以正當途徑獲取財物，顯然欠缺尊重他人財產之觀
    念，不宜寬貸，須入監執行相當期間以期教化，惟其於本院
    審理時坦承全部犯行，已有悔意及其家庭生活狀況不佳等一
    切情狀，量處如主文所示之刑。
  (五)按有犯罪之習慣、因遊蕩或懶惰成習而犯罪，得令入勞動場
    所強制工作，固為刑法第90條第1 項及竊盜犯贓物犯保安處
    分條例第3 條第1 項所明定；然保安處分係對受處分人將來
    危險性所為處置，以達教化與治療目的，為刑罰補充制度，
    我國現行刑法採刑罰與保安處分之雙軌制，在維持行為責任
    之刑罰原則下，強化其協助行為人再社會化之功能，改善行
    為人潛在危險性格，期能達成根治犯罪原因、預防犯罪之特
    別目的；保安處分措施，應受比例原則規範，使保安處分宣
    告，與行為人所為行為之嚴重性、行為人所表現之危險性及
    對於行為人未來行為之期待性相當；而保安處分中強制工作
    ，旨在對嚴重職業性犯罪及欠缺正確工作觀念或無正常工作
    因而犯罪者，強制其從事勞動，學習一技之長與正確謀生觀
    念，使其日後重返社會，能適應社會生活；上揭刑法及竊盜
    犯贓物犯保安處分條例規定，均係本此意旨而設，由法院視
    行為人危險性格，決定應否交付強制工作，以達特別預防目
    的，司法院大法官會議釋字第471 號意旨可參。經查，檢察
    官雖以被告經臺灣臺南地方法院判處有期徒刑8 月確定，且
    於執行完畢後未滿半年，即先後於95年再犯本案及另2 起竊
    盜案件（另2 案業經本院以95年易字第373 號判處應執行有
    期徒刑1 年2 月確定）。惟被告雖前於73、84、89、94 年
    間，均曾因竊盜案件，經法院判處有期徒刑確定在案並已入
    監服刑完畢，有臺灣高等法院被告前案紀錄表可參，然觀之
    此部分前科，各別犯行間各已相隔5 年以上，可見被告之前
    犯竊盜案件之頻率並非十分密集。而被告雖於95年間3 次觸
    犯竊盜案件，然皆集中於95年8 月間所犯，如前所述，並有
    本院95年易字第373 號刑事判決在卷可考，則被告於今年內
    為3 次竊盜犯行，對照被告於本院審理時供稱83年至94 年
    間擔任司機工作，1 個月三萬餘元，後因車禍致眼睛受傷，
    視線模糊無法夜間開車，而失去原有之職業，但仍不放棄生
    活，而再行從事木工，這段期間內，為照養家庭父母及清償
    銀行債務始鋌而走險犯竊盜案件，並非因看到他人物品就忍
    不住想拿過來等語，在無證據可認被告所言為虛之情況下，
    則被告上開期間內仍有一定之工作，但因家庭狀況、銀行債
    務之壓力之下，不得已始於執行完畢後半年才再行犯案，可
    見被告並非染有竊盜犯罪之習慣，難認其有因遊蕩或懶惰成
    習致有犯罪之習性，而認其具高度潛在危險性格。又被告於
    本院審理時皆坦承犯行，深具悔意，而被告於95年8 月內所
    犯之3 件竊盜案件，本案既經本院量處有期徒刑1 年，而另
    2 起案件，亦經本院95年度易字第373 號判處應執行刑1 年
    2 月，信皆以足為教化被告。此外，若認為被告具有竊盜之
    習慣，則依修正前刑法第56條之刪除理由，亦很有可能屬「
    接續犯」或「包括的一罪」之情形，認為構成單一之犯罪，
    反而將因為前案即本院95年易字第373 號刑事判決已確定，
    造成本案被告不能接受裁判，進而無從讓被告入監服刑以接
    受教化。是本院綜合被告行為嚴重性、所表現危險性及對其
    未來行為期待性等情，認給予被告適當徒刑，應已足以懲罰
    ，倘令入勞動埸所強制工作，則非屬適當，故依比例原則，
    認被告並無藉由保安處分強制工作方式，以達教化與治療目
    的必要，爰不為令入勞動場所強制工作諭知，附此敘明。
五、應適用之法律：
  (一)刑事訴訟法第273 條之1 第1 項、第299 條第1 項前段。
  (二)刑法第321 條第1 項第2 款、第3 款、第47條第1 項。
本案經檢察官乙○○到庭執行職務。
中    華    民    國    95    年    12    月    28    日
                  刑事第五庭  法  官  藍家偉
以上正本證明與原本無異。
如不服本判決，應於判決收受後10日內，向本院提出上訴狀（須
附繕本）。
                              書記官  徐基典
中    華    民    國    95    年    12    月    28    日
附錄本案論罪科刑法條全文：
刑法第321條
犯竊盜罪而有左列情形之一者，處6 月以上、5 年以下有期徒刑
：
一於夜間侵入住宅或有人居住之建築物、船艦或隱匿其內而犯之
  者。
二毀越門扇、牆垣或其他安全設備而犯之者。
三攜帶兇器而犯之者。
四結夥三人以上而犯之者。
五乘火災、水災或其他災害之際而犯之者。
六在車站或埠頭而犯之者。
前項之未遂犯罰之。


司法院資訊處製作；財團法人民間司法改革基金會備份。
